臺灣高雄地方法院刑事判決　　　　　　　　96年度訴字第79號
公　訴　人　臺灣高雄地方法院檢察署檢察官
被　　　告　乙○○
　　　　　　　　　　（現於臺灣高雄第二監獄另案執行中）
上列被告因毒品危害防制條例案件，經檢察官提起公訴（95年度
毒偵字第8853號），被告為有罪之陳述，本院合議庭裁定由受命
法官以簡式審判程序審理，判決如下：
    主    文
乙○○施用第一級毒品，處有期徒刑拾月。
    事    實
一、乙○○被告前因施用毒品案件，經本院先後以88年度毒聲字
    第9156號、89年度毒聲字第796 號、第5463號裁定送觀勒戒
    、強制戒治、停止戒治付保護管束後，認無繼續施用毒品之
    傾向，於民國89年7 月25日停止執行，而於90年1 月26日戒
    治期滿，並經台灣高雄地方法院檢察署檢察官以90年度戒毒
    偵字第181 號為不起訴處分確定。再因施用第一級毒品、詐
    欺案件，分別經本院94年度訴字第1880號、台灣台中地方法
    院95年度易字第330 號判決，各判處有期徒刑8 月、5 月，
    定執行刑1 年確定（於95年2 月10日入監執行中，不構成累
    犯）。詎仍未戒除毒癮，於95年2 月10日上午10時許，竟基
    於持有、施用第一級毒品海洛因之犯意，在高雄市○鎮區○
    ○街115 號3 樓住處，以將海洛因加水稀釋注入注射針筒在
    手臂施打之方式，施用第一級毒品海洛因1 次。嗣因上開案
    件通緝中，為警於同（10）日17時查獲，帶回警局採尿送驗
    ，結果呈上開毒品海洛因代謝之嗎啡陽性反應，始悉上情。
二、案經高雄市政府警察局前鎮分局移送移送臺灣高雄地方法院
    檢察署檢察官偵查起訴。
    理    由
一、本件被告所犯係死刑、無期徒刑、最輕本刑為3 年以上有期
    徒刑以外之罪，其於準備程序中就被訴事實為有罪之陳述，
    經法官告知簡式審判程序之旨，並聽取公訴人及被告之意見
    後，本院合議庭認無不得或不宜改依簡式審判程序進行之情
    事，依刑事訴訟法第273 條之1 第1 項、第284 條之1 規定
    ，裁定本件進行簡式審判程序，合先敘明。
二、被告於本院準備及審理程序，對檢察官起訴書所載證據清單
    所列之證據均表示無意見，且就其於警詢、檢察官偵訊時之
    陳述，表明無意見，同意作為證據等語，是以上開證據方法
    ，認均有證據能力。再上揭事實，業據被告於警詢、檢察官
    偵訊及本院審理中坦承不諱，並有上開證據清單所列之證據
    在卷可資為證。又被告為警查獲採尿送驗結果，確呈嗎啡陽
    性反應，有高雄市立凱旋醫院濫用藥物尿液檢驗確認報告1
    紙附卷可佐。顯見被告確有在上揭時間施用上開毒品海洛因
    之行為甚明，是被告上開自白，核與事實相符，洵堪採為認
    定事實之證據。
三、按犯毒品危害防制條例第10條施用第1 、2 級毒品之罪者，
    檢察官應先將被告送勒戒處所觀察、勒戒，經觀察、勒戒後
    ，認無繼續施用毒品之傾向者，應即釋放，並為不起訴之處
    分。又觀察、勒戒執行完畢釋放後，5 年內再犯第10條施用
    毒品之罪，檢察官應依法追訴，毒品危害防制條例第20條、
    第23條規定甚明。本件被告前因施用毒品案件，經本院裁定
    送觀察、勒戒、強制戒治後，認無繼續施用毒品之傾向，於
    89年7 月25日停止執行，而於90年1 月26日戒治期滿，並經
    檢察官為上開不起訴處分確定，有台灣高等法院被告前案紀
    錄表1 件在卷可稽，其於強制戒治執行完畢戒斷後，5 年以
    內再犯施用第一級毒品行為，而經本院以94年度訴字第1880
    號判刑8 月確定，復又犯本件施用上開毒品行為，自應依前
    述規定予以論罪科刑。
四、按被告行為後，如附表所示之罰金最低度、易科罰金折算標
    準等相關法律，均業經變更，並俱於民國95年7 月1 日施行
    ，玆經整體比較結果，裁判時法並未較為有利，從而依刑法
    第2 條第1 項規定之「從舊從輕」原則，自應適用各該行為
    時法即修正前之規定。次按海洛因，為毒品危害防制條例第
    2 條第2 項第1 款依其成癮性、濫用性及對社會危害性所分
    級管制之第一級毒品。核被告所為，係犯毒品危害防制條例
    第10條第1 項之施用第一級毒品罪。被告持有第一級毒品海
    洛因進而施用，其持有之低度行為應為施用之高度行為所吸
    收，不另論罪。爰審酌被告前因施用毒品案件，經送觀察、
    勒戒、強制戒治後，仍不愛惜機會戒除毒癮，一再施用毒品
    ，顯見被告意志不堅，不知悔改，惟念及被告犯後坦承犯行
    ，而施用毒品係戕害自身身體健康，並未危及他人，犯後態
    度尚可等一切情狀，量處如主文所示之刑，以資懲儆。
五、據上論斷，應依刑事訴訟法第273 條之1 第1 項、第284 條
    之1 、第299 條第1 項前段，毒品危害防制條例第10條第1
    項，刑法第11條前段、第2條第1項前段，判決如主文。
本案經檢察官甲○○到庭執行職務
中　　華　　民　　國　　96　　年　　1 　　月　　23　　日
　                刑事第二庭    法　官  李昆南
以上正本，係照原本作成，證明與原本無異。
如不服本判決，應於送達後10日內，向本院提出上訴狀。
中　　華　　民　　國　　96　　年　　1 　　月　　23　　日
                                書記官  黃美玲
附錄本判決論罪之法條：
毒品危害防制條例第10條第1項
施用第一級毒品者，處 6 月以上 5 年以下有期徒刑。
┌───────────────────────────────────────────────┐
│附表：                                                                                        │
├──────┬─────────────┬─────────────┬───────┬────┤
│相關變更條文│行為時法（下稱舊法）之內容│裁判時法（下稱新法）之內容│比  較  理  由│備    註│
├──────┼─────────────┼─────────────┼───────┼────┤
│刑法第33條第│罰金：（銀元）1 元以上。  │罰金：新臺幣1,000 元以上，│罰金刑之下限，│舊法有利│
│5 款：罰金刑│（依罰金罰鍰提高標準條例第│以百元計算。              │由銀元2 元（亦│        │
│下限變更    │1 條前段、第3 條，行政院就│                          │經提高）即新臺│        │
│            │原定數額提高為2倍）       │                          │幣6 元，提高為│        │
│            │                          │                          │新臺幣1,000元 │        │
├──────┼─────────────┼─────────────┼───────┼────┤
│【易科罰金折│犯最重本刑為5 年以下有期徒│犯最重本刑為5 年以下有期徒│易科罰金折算標│舊法有利│
│算標準變更】│刑以下之刑之罪，而受6 個月│刑以下之刑之罪，而受6 個月│準由銀元300 元│        │
│修正前刑法第│以下有期徒刑或拘役之宣告…│以下有期徒刑或拘役之宣告者│即新臺幣900 元│        │
│41條第1 項前│得以（銀元，下同）1 元以上│，得以新臺幣1,000 元、2,00│，提高為以新臺│        │
│段、修正前罰│3 元以下折算1 日，易科罰金│0 元或3,000 元折算1 日，易│幣1,000 元、2,│        │
│金罰鍰提高標│。依刑法第41條易科罰金…就│科罰金。                  │000 元或3,000 │        │
│準條例第2 條│其原定數額提高為100 倍折算│                          │元折算1日。   │        │
│→現行刑法第│1 日；法律所定罰金數額未依│                          │              │        │
│41條第1 項前│本條例提高倍數，或其處罰法│                          │              │        │
│段          │條無罰金刑之規定者，亦同。│                          │              │        │
├──────┼─────────────┼─────────────┼───────┼────┤
│整體比較結果│舊法罰金刑下限及易科罰金之折算標準均較低，顯較有利。                            │
└──────┴────────────────────────────────────────┘
